Aleksander Niedźwiedź

Telefon: 732-011-152 Miejscowość: Wrocław

E-mail: niedzwiedz.aleksander@gmail.com

: github.com/shadaxv

in: linkedin.com/in/aleksander-niedzwiedz



Jestem uczniem technikum informatycznego, dążącym do zdobycia pierwszego doświadczenia zawodowego w branży IT. Nauka programowania przychodzi mi z łatwością i jest dla mnie przyjemnością. Świetnie odnajduję się w świecie nowych technologii. Szukam możliwości rozwoju jako Junior C#/.NET Developer lub Junior Front-End Developer.

•	DOŚWIADCZENIE			
	• Pomo 2017-02 Dzięk 2016-07 Merc	 Pomocnik elektryka/mechanika Dzięki tej pracy zdobyłem doświadczenie w pracy zespołowej oraz pracy pod presją czasu Mercedes-Benz Grupa Wróbel, Autoryzowana Stacja Obsługi, Pietrzykowice Pomocnik elektryka/mechanika 		
	EDUKACJA			
	2015-09 Elektroniczne Zakłady Naukowe (Technikum Informatyczne), Wrocław Po ukończeniu szkoły - Technik Informatyk do dziś			
	UMIEJĘTNOŚCI			
	C# + ASP.NET		Podstawy: OOP (dziedziczenie, hermetyzacja, polimorfizm, abstrakcja), kolekcje danych wraz z operacjami na nich (LINQ, lambda), obsługa wyjątków i zdarzeń, SQL Server, Azure, Git dla Visual Studio, Helpery, Kontrolery, Modele, Widoki, Razor	
•	HTML5 + CSS3		Semantyczny kod, responsywność, metodologia BEM, preprocesor SASS, Gulp.js	
	JavaScript (ES5)		Typy, operatory, instrukcje sterowania przepływem, proste funkcje	
	Java, Python		Podstawowa znajomość języków programowania Java i Python	
	PROGRAMY			
	MS Word		Umiejętność poprawnego sformatowania dokumentu, również w niestandardowy sposób	
•	MS Excel		Tabele przestawne, filtry zaawansowane, makra, własne funkcje	
	Adobe Photoshop		Dostateczna znajomość programu	
	KURSY			
	Akademia C# Kurs był prowadzony przez studentów Politechniki Wrocławskiej, projekt był wspierany przez Microsoft, dzięki niemu zdobyłem solidne fundamenty w języku C# i platformie .NET			
	JĘZYKI OBCE			
	Język angielski		B1, Znajomość na poziomie umożliwiającym czytanie i rozumienie dokumentacji technicznej	
	ZAINTERESOWANIA			
	Hobbystyczne tworzenie pluginów do gier			

Rynek kryptowalut, technologie stosowane w kryptowalutach